臺灣臺南地方法院刑事判決　　　　　　　 96年度訴字第134號
公　訴　人　臺灣臺南地方法院檢察署檢察官
被　　　告　乙○○
　　　　　　　　　　（現在臺灣臺南監獄臺南分監執行中）
指定辯護人　林瑞成律師
上列被告因違反毒品危害防制條例案件，經檢察官提起公訴（95
年度營偵字第1599號），本院判決如下：
    主  文
乙○○販賣第二級毒品，累犯，處有期徒刑肆年貳月，犯罪所得
財物新臺幣捌仟元沒收，如全部或一部不能沒收時，以其財產抵
償之。
    事  實
一、乙○○於民國九十四年間曾因詐欺案件，經法院判處有期徒
    刑四月確定，甫於九十五年三月二十九日縮刑期滿執行完畢
    。仍不知悔改，明知安非他命係毒品危害防制條例第二條第
    二項第二款所規定之第二級毒品，不得持有、販賣，竟基於
    意圖營利販賣第二級毒品安非他命之犯意，於九十五年六月
    十六日上午十一時四十分許，在臺南縣新營市○○路上之軍
    公教福利站旁，經由丁○○（其涉犯幫助販賣或幫助施用第
    二級毒品犯行部分，未據檢察官起訴）之介紹，販賣第二級
    毒品安非他命半錢予甲○○，得款新臺幣（下同）八千元。
二、案經臺南縣警察局移送臺灣臺南地方法院檢察署檢察官偵查
    起訴。
    理  由
一、上開事實，業經被告乙○○於本院審理中坦承不諱，且甲○○於九十五年六月十六日上午十一時許，確實有打電話請丁○○幫忙調半錢安非他命，丁○○乃打電話向被告表示有人
    要買半錢安非他命，被告應允後，便約定在臺南縣新營市○○路上之軍公教福利站旁交易，並經由丁○○將約定之交易
    地點以電話告知甲○○後，被告與甲○○即依約前往上開地
    點，由被告將半錢安非他命交予甲○○，甲○○亦當場交付
    八千元予被告，而完成此次毒品買賣等情，亦據證人甲○○
    於警詢、偵審中，及證人丁○○、丙○○於警詢及偵查中分
    別證述綦詳，並有被告、丁○○、甲○○三人所使用之00
    00000000號、0000000000號、0000
    000000號行動電話於上開時間相互聯繫之通訊監聽譯
    文一件在卷可證（見警卷第七頁），復經本院將監聽錄音帶
    內之0000000000號行動電話持用人聲音，與被告
    聲音囑託法務部調查局以聆聽比對法及聲紋圖譜特徵比對法
    比對分析結果，確認兩者語音特徵相似率約百分之七十五，
    研判與被告本人聲音音質相同（語音特徵相似率高於百分之
    七十以上者．即判定音質相同）等情，亦有法務部調查局九
    十六年五月十八日調科參字第○九六○○二○七一四○號鑑
    定報告書一件附卷可稽（見本院卷第四七頁），又安非他命
    之價格不低，取得不易，凡為販賣之不法勾當者，苟無利可
    圖，應無甘冒被查緝法辦重刑之危險，平白無端義務為該買
    賣之工作，是其販入之價格必較售出之價格低廉，而有從中
    賺取買賣差價牟利之意圖及事實，應屬符合論理法則且不違
    背社會通常經驗之合理判斷，是本件被告出售毒品顯有營利
    之意圖，應堪認定。綜上足認被告之自白核與事實相符，應
    可採信，本件事證明確，被告犯行堪以認定，應依法論科。
二、核被告所為，係犯毒品危害防制條例第四條第二項販賣第二
    級毒品罪。被告販賣安非他命前持有安非他命之低度行為，
    ，為販賣上開毒品之高度行為所吸收，不另論罪。又被告行
    為後，刑法第四十七條關於累犯之規定，業於九十四年二月
    二日修正公布，於九十五年七月一日施行，修正前刑法有關
    累犯之成立，不以再犯之罪係故意犯罪為限，然修正後之規
    定，則以再犯故意犯為成立累犯之要件，則有關累犯之成立
    要件，修正前、後刑法第四十七條之規定已有所不同，涉及
    刑罰規範內容之變更，即屬法律有變更，查本件被告有如事
    實欄所示之前案科刑及執行紀錄，有卷附臺灣高等法院被告
    前案紀錄表可按，被告於受有期徒刑執行完畢後，五年以內
    故意再犯本件有期徒刑以上之罪，無論依修正前或修正後之
    刑法第四十七條規定，均構成累犯，適用修正後之規定，對
    被告並未較有利，依刑法第二條第一項前段之規定，應適用
    修正前刑法第四十七條規定，對被告論以累犯，並就法定刑
    無期徒刑以外部分，依法加重其刑。另本院審酌本件被告本
    身有施用安非他命之惡習（見被告之前科紀錄表），為支應
    相當花費，而走上販毒之路，其所涉本案毒品交易次數僅一
    次（起訴書所載其餘交易次數，無證據足資證明，詳如後述
    ）、交易數量與大盤、中盤動輒上公斤或上百萬者有別，且
    其販賣安非他命之所得僅八千元，獲利十分有限，較之一般
    大盤或中盤毒梟之犯罪情節為輕，衡諸犯罪情狀，非無可憫
    ，如處以法定最輕本刑七年以上有期徒刑，尚嫌過重，爰依
    刑法第五十九條規定，酌減其刑，並與加重部分（法定刑無
    期徒刑以外部分），先加後減之。又被告行為後，刑法第六
    十五條第二項有關無期徒刑減輕之規定，由七年以上有期徒
    刑，修正為二十年以下十五年以上有期徒刑，比較修正前、
    後規定，以修正前規定有利於被告，爰依刑法第二條第一項
    前段規定，適用修正前規定。爰審酌被告本身亦有施用毒品
    之習慣，當知毒品對人身心戕害之嚴重性，年輕力壯，不思
    努力工作賺取正當酬勞，竟藉流毒他人牟取利益，危害社會
    ，惟念其因貪慾致罹刑章，而販賣之次數、數量非多、所得
    利益非鉅及犯後於本院審理中已坦承犯行之犯罪後態度等一
    切情狀，量處如主文所示之刑。另被告販賣安非他命所得八
    千元，應依毒品危害防制條例第十九條第一項規定，諭知沒
    收，如全部或一部不能沒收時，以其財產抵償之。
三、檢察官除了起訴被告涉犯前開於九十五年六月十六日販賣安
    非他命予甲○○之犯行外，另以：被告自九十三年十月間起
    ，在臺南縣新營市軍公教福利站旁等地，尚有以每半錢二千
    五百元之代價，販賣安非他命予甲○○十餘次等語。按犯罪
    事實應依證據認定之，無證據不得認定犯罪事實；不能證明
    被告犯罪者，應諭知無罪之判決，刑事訴訟法第一百五十四
    條第二項、第三百零一條第一項分別定有明文；又事實之認
    定，應憑證據，如未能發現相當證據，或證據不足以證明，
    自不能以推測或擬制之方法，以為裁判基礎（最高法院四十
    年台上字第八六號判例意旨參照）。訊之被告堅決否認其於
    九十三年間另有多次販賣安非他命予甲○○之犯行，辯稱：
    之前因為他要追甲○○，曾在阿溜遊藝場、大同旅社、欣園
    汽車賓館等地，多次無償提供安非他命予甲○○施用，但未
    販賣安非他命予甲○○，而他在進所勒戒之後，就沒有再跟
    甲○○聯絡等語。檢察官認定被告涉有此部分販賣第二級毒
    品犯行，係以證人甲○○之證詞為主要論據，惟查：證人甲○○於警詢及偵查中固證稱其曾於九十三年十月間至同年十
    二月底，在臺南縣新營市○○路上之阿溜遊藝場，以每半錢
    二千五百元至三千元之價格，向被告購買安非他命，前後約
    十幾次等語（見警卷第三三頁、偵查卷第三五頁）；嗣於本
    院審理中亦為相同之證述，惟證稱：她只記得是在被告【進
    去勒戒前】，向被告購買，詳細時間不確定，但被告進所勒
    戒之後，除了九十五年六月十六日那次以外，就沒有再跟被
    告買過安非他命等語（見本院卷第七二、七三、七六頁），
    參以卷附被告前科紀錄表，被告是在九十三年六月三日進所
    執行觀察勒戒，並於九十三年六月二十九日執行完畢釋放出
    所（見本院卷第六頁），是倘證人甲○○證述其於九十三年
    間曾向被告購買安非他命之情為真，其時間應在九十三年六
    月三日之前，地點係在阿溜遊藝場，並非檢察官起訴書所載
    「被告於九十三年十月間起至九十五年六月間止，在臺南縣
    新營市軍公教福利站旁，販售安非他命予甲○○」等情，且
    證人甲○○於本院審理中證稱：原本她是向另一位朋友買安
    非他命，但是她與該位朋友失去聯絡，九十五年六月十六日
    當天才會找丁○○幫忙調安非他命，等她見到藥頭，才知道
    藥頭就是被告，因為被告看起來很兇，她不想再跟被告交易
    ，就沒有留下被告之聯絡方式等語（見本院卷第七四頁），
    足見證人甲○○平時吸食毒品來源，並非來自被告，則被告
    辯稱其自九十三年十月間起至九十五年六月十五日止此段期
    間，並無任何販賣安非他命予甲○○之行為，應可採信。綜
    上可知，檢察官起訴被告於九十三年十月間起至九十五年六
    月十五日止此段期間另有多次販賣安非他命予甲○○之此部
    分犯罪事實，顯與卷內證據不符，應屬沒有證據可以證明。
    又證人甲○○經本院質以：「既然認為被告看起很兇，不想
    與被告再次交易，為何在九十三年間，會向被告購買安非他
    命？」時，係回答：當時她剛認識被告，因為被告有意思要
    追她，所以對她很好等語（見本院卷第七六頁），核與被告
    供稱其當時在追證人甲○○一情相符，且證人甲○○經與被
    告當庭對質，被告供稱係無償提供安非他命予甲○○後，證
    人甲○○亦證稱：被告當時有要向她示好，所以這段期間是
    無償提供安非他命給她吸食等情（見本院卷第七七頁），是
    被告當時既然對證人甲○○有好感，且行為舉止表示追求之
    意，則在其得知證人甲○○需要毒品之情形下，為爭取證人
    甲○○之青睞，無償提供毒品供證人甲○○施用，亦與常情
    無違，縱認其交付安非他命予證人甲○○時，曾經收取金錢
    ，惟當時被告與證人甲○○間之關係，並非一般毒品交易之
    買賣雙方，尚摻雜男女間之情感，則被告亦可能以買入之成
    本價直接售予證人甲○○，自不得僅憑證人甲○○證稱：被
    告也曾向其收取金錢一情，即遽認被告當時交付毒品之同時
    ，有從中賺取差價或得利，是則被告此部分罪證顯屬不足，
    惟檢察官認被告此部分如成立犯罪，與前揭起訴部分，應構
    成修正前刑法第五十六條連續犯之裁判上一罪關係，故不另
    為無罪判決之諭知。至被告於九十三年六月三日入所勒戒前
    ，曾多次無償提供安非他命予與證人甲○○施用之此部分轉
    讓第二級毒品犯行，因未據起訴，本院無從審理，應由檢察
    官另行偵辦，附此敘明。
據上論斷，應依刑事訴訟法第第二百九十九條第一項前段，毒品
危害防制條例第四條第二項、第十九條第一項，刑法第十一條前
段、第二條第一項前段、第五十九條，修正前刑法第四十七條，
判決如主文。
本案經檢察官戊○○到庭執行職務。
中　　華　　民　　國　　96　　年　　7 　　月　　25　　日
　　　　　　　　　刑事第七庭  審判長 法　官  蔡奇秀
                                     法  官  莊玉熙
                                     法  官　林欣玲
以上正本證明與原本無異。
如不服本判決應於收受本判決後10日內向本院提出上訴書狀，並
應敘述具體理由。如未敘述上訴理由者，應於上訴期間屆滿後20
日內向本院補提理由書狀（均須按他造當事人之人數附繕本）「
切勿逕送上級法院」。
　　　　　　　　　　　　　　　　   　書記官  鄭佩玉
中　　華　　民　　國　　96　　年　　7 　　月　　25　　日
附錄本案論罪科刑法條：
毒品危害防制條例第4條第2項
製造、運輸、販賣第二級毒品者，處無期徒刑或 7 年以上有期徒
刑，得併科新臺幣7百萬元以下罰金。
